臺灣士林地方法院民事裁定
111年度消債清字第59號
債  務  人  謝妤婷（原名：謝雨婷）
代  理  人  林言丞律師
上列債務人聲請清算事件，本院裁定如下：
    主  文
債務人應於本裁定送達後20日內，補提如附件所示文件及資料到
院。
    理  由
一、按債務人不能清償債務或有不能清償之虞者，得依本條例所
    定更生或清算程序，清理其債務；消費者債務清理條例（下
    稱消債條例）第3條定有明文。又債務人聲請清算時，所提
    出之財產及收入狀況說明書，應表明下列事項，並提出證明
    文件：㈠財產目錄，並其性質及所在地；㈡最近五年是否從事
    營業活動及平均每月營業額；㈢收入及必要支出之數額、原
    因及種類；㈣依法應受債務人扶養之人；債務人就前項第3款
    必要支出所表明之數額，與第64條之2第1項、第2項規定之
    必要生活費用數額相符者，毋庸記載其原因、種類及提出證
    明文件；未逾該必要生活費用數額，經債務人釋明無須負擔
    必要支出一部或全部者，亦同；此觀消債條例第81條第4項
    、第5項、第43條第7項規定自明。而聲請清算不合程式或不
    備其他要件者，法院應以裁定駁回之，但其情形可以補正者
    ，法院應定期間先命補正；法院裁定開始清算程序前，得依
    職權訊問債務人、債權人及其他關係人，並得定期命債務人
    據實報告清算聲請前二年內財產變動之狀況；債務人違反前
    項報告義務者，法院得駁回清算之聲請；消債條例第8條、
    第82條復有明定。
二、查本件債務人具狀聲請清算，漏未提出如附件所示文件及資
    料到院，爰定期命補正，如逾期未補正，則駁回其聲請。
中　　華　　民　　國　　111 　年　　8 　　月　　10　　日
                  民事第三庭  法　官　陳菊珍
上為正本係照原本作成。
本件不得抗告。
中　　華　　民　　國　　111 　年　　8 　　月　　10　　日
                              書記官　曹永瑄
附件：
1.陳明債務人目前任職之公司名稱、工作地點及工作內容各為何
  ？每月工作收入若干元？勞、健保費各若干元？並提出最新勞
  工保險被保險人投保資料表、自民國109 年6 月起迄今之薪資
  單（須由雇主出具）、薪資轉帳證明或其他相關證明文件。
2.說明債務人自何時開始居住於聲請狀所載之住所地，該房屋之
  所有權人為何人？若為租賃，應提出租賃契約影本、土地及建
  物登記謄本（勿以所有權狀代替），並說明房屋坪數、所有居
  住成員、如何分擔租金及相關居住費用。另應說明債務人戶籍
  地房屋為何人所有？與債務人之關係為何？
3.提出債務人所有在郵局、金融機構及電子支付機構開立之存款
  帳戶（含外幣帳戶）、證券帳戶（集保帳戶）自109年6月起迄
  今之存摺封面及內頁影本（須附完整內頁資料並補登存摺至本
  裁定送達日之後），及證券公司出具之客戶庫存餘額表。
4.說明債務人是否定期領取社會補助（救助或津貼）、租金補助
  、年金給付或保險給付？若是，其領取週期為何？每次領取金
  額若干元？並提出相關證明文件。若未申請，或雖申請惟不符
  資格，應說明未申請或不符資格之原因。
5.提出以債務人為要保人之商業保險契約書（含人壽保險、年金
  保險、投資型保險），並說明投保內容、是否辦理保單質借、
  現有保單價值準備金、每月支出保險費之金額（併提出繳費收
  據或轉帳證明）。
6.提出「中華民國人壽保險商業同業公會投保查詢單」。
7.說明債務人是否有投資基金、期貨、ETF等各項金融商品？如
  有，請提出該商品現在價值之資料。
8.提出臺灣集中保管結算所股份有限公司出具之債務人保管帳戶
  客戶餘額表、客戶存券異動明細表、投資人往來清算交割銀行
  明細資料表、集保戶往來參加人明細資料表。
9.說明債務人目前是否有強制執行或訴訟案件繫屬於法院？如有
  ，其法院名稱、案號、股別各為何？又如債務人先前曾經法院
  執行，其執行結果為何？並提出相關證明文件。
10.說明債務人每月入不敷出，則其他支出生活費用之金錢來源
   為何人？債務人現有無配偶？其有無給付債務人相關費用？
   每月給付之金額為若干？並應提出相關證明文件。
11.說明聲請清算前2年內是否曾領取資遣費、勞保失業給付及金
   額。
12.提出債務人最新全國財產稅總歸戶財產查詢清單、109至110
   年綜合所得稅各類所得資料清單。
13.提出債務人最新之財團法人金融聯合徵信中心當事人綜合信
   用報告（含報表編號PLR1、債務清理條例前置協商專用債權
   人清冊）。　
14.提出債務人每月必要支出明細表（支出金額請單獨具體記載
   ，勿以概括範圍表示），及說明每月必須支出款項之必要性
   及原因。倘若每月必要支出之數額，與最近1 年衛生福利部
   或直轄市政府所公告當地區每人每月最低生活費1.2 倍相符
   者（111年度臺北市為22,418元），或未逾該必要生活費用數
   額，經債務人釋明無須負擔必要支出一部或全部者，均毋庸
   記載其原因、種類及提出證明文件。
15.如債務人需負擔子女之扶養費，請說明下列事項或提出下列
   資料：
 ⑴提出債務人家族系統表及最新全戶戶籍謄本（含子女、子女所
   有扶養義務人，記事欄勿省略）。
 ⑵提出債務人子女之所有扶養義務人最近2 年之綜合所得稅各類
   所得資料清單、最新財產歸屬資料清單、勞工保險被保險人
   投保資料表，並說如何分擔子女扶養費用，及實際支出之扶
   養費為何。若未支出，應釋明其未能支出之正當理由。
 ⑶說明債務人子女之實際居住地址、是否領取社會補助（救助或
   津貼）暨其金額，並提出相關證明文件。
16.提出債務人自陳所有之2部車輛之現況照片、行照及現行市價
   證明資料。如已報廢或註銷，亦提出相關證明文件。並說明
   該車輛目前所在位置？由何人使用？